Images du répertoire du notaire Nicolas Fremyn pour l'étude XVII
Archives nationales de France
Images du répertoire du notaire Nicolas Fremyn pour l'étude XVII
12 février 1751 - 3 mars 1761
MC/RE/XVII/2
Etude XVII; Fremyn, Nicolas
Un registre
Archives nationales de France
Minutes et répertoires: la loi 2008-696 du 15 juillet 2008 relative aux archives a fixé à 75 ans à compter de la date de l'acte, ou à 25 ans à compter de la date du décès de l'intéressé si ce délai est plus bref, le délai de communication des minutes et répertoires des notaires; ce délai est porté à 100 ans à compter de la date de l'acte si le document se rapporte à un mineur (code du Patrimoine, articles L213-2, 4e d et 5e).
Autres documents de l'étude (dossiers de clients, comptabilité...): s'agissant d'archives privées, ces documents sont communicables selon les modalités fixées par le déposant ou le donateur.
Certains documents ne sont pas accessibles sous leur forme originale en raison de leur mauvais état de conservation.
Registre entré aux Archives nationales en 1940.
359 feuillets de papier manuscrits, hauteur 39,4 x largeur 25,5 cm. Le registre est en bon état.
Registre folioté en 2004 (foliotation non visible à l'écran)
Images des répertoires de l’étude XVII
Archives de l'étude XVII
répertoire d'officier public ministériel
- Répertoire chronologique pour la période du 12 février 1751 au 3 mars 1761, 12 février 1751 - 3 mars 1761; MC/RE/XVII/2
  Le répertoire contient les informations suivantes: 1. date du jour; 2. nature de l'acte; 3. nom, prénom des parties.
  répertoire
  - Liste chronologique des actes pour la période du 12 février au 31 décembre 1751, 12 février - 31 décembre 1751; 1 r°-30 v°; 30 feuillets
  - Liste chronologique des actes pour la période du 3 janvier au 31 décembre 1752, 3 janvier - 31 décembre 1752; 30 v°-64 v°; 35 feuillets
  - Liste chronologique des actes pour la période du 3 janvier au 31 décembre 1753, 3 janvier - 31 décembre 1753; 64 v°-99 v°; 36 feuillets
  - Liste chronologique des actes pour la période du 4 janvier au 31 décembre 1754, 4 janvier - 31 décembre 1754; 99 v°-132 v°; 34 feuillets
  - Liste chronologique des actes pour la période du 3 janvier au 31 décembre 1755, 3 janvier - 31 décembre 1755; 132 v°-178 v°; 47 feuillets
    - du 3 janvier au 30 juin 1755, 3 janvier - 30 juin 1755; 132 v°-156 v°; 25 feuillets
    - du 1er juillet au 31 décembre 1755, 1er juillet - 31 décembre 1755; 156 v°-178 v°; 23 feuillets
  - Liste chronologique des actes pour la période du 2 janvier au 31 décembre 1756, 2 janvier - 31 décembre 1756; 178 v°-214 r°; 37 feuillets
  - Liste chronologique des actes pour la période du 4 janvier au 30 décembre 1757, 4 janvier - 30 décembre 1757; 214 v°-245 v°; 32 feuillets
  - Liste chronologique des actes pour la période du 2 janvier au 30 décembre 1758, 2 janvier - 30 décembre 1758; 246 r°-288 r°; 44 feuillets
  - Liste chronologique des actes pour la période du 2 janvier au 30 décembre 1759, 2 janvier - 30 décembre 1759; 288 r°-321 v°; 35 feuillets
  - Liste chronologique des actes pour la période du 2 janvier au 31 décembre 1760, 2 janvier - 31 décembre 1760; 322 r°-352 v°; 31 feuillets
  - Liste chronologique des actes pour la période du 1er janvier au 3 mars 1761, 1er janvier - 3 mars 1761; 353 r°-358 v°; 6 feuillets